pt-PT: Recursos de exibição de feiras comerciais: Processador integrado; Altifalantes integrados; Caixa de transporte; Dupla face; Suporte gráfico; Iluminação; Ecrã tátil; Suporte de montagem VESA; Outro
ru: Характеристики выставочных экспозиций: Встроенный процессор; Встроенные динамики; Чехол для переноски; Двусторонний; Поддержка графики; Подсветка; Сенсорный экран; Поддержка крепления VESA; Другое
da: Messedisplayfunktioner: Indbygget processor; Indbyggede højtalere; Bæretaske; Dobbeltsidet; Grafisk understøttelse; Belysning; Touchskærm; VESA-montering understøttet; Andet
fi: Messunäyttöjen ominaisuudet: Sisäänrakennettu prosessori; Sisäänrakennetut kaiuttimet; Kantokotelo; Kaksipuolinen; Grafiikka-tuki; Valaistus; Kosketusnäyttö; VESA-kiinnitys tuettu; Muu
th: คุณลักษณะของตู้จัดแสดงในงานแสดงสินค้า: มีหน่วยประมวลผลในตัว; มีลำโพงในตัว; กระเป๋าพกพา; สองด้าน; รองรับกราฟิก; ไฟ; แบบทัชสกรีน; รองรับระบบติดตั้งแบบ VESA; อื่นๆ
sv: Detaljer för mässdisplay: Inbyggd processor; Inbyggda högtalare; Bärfodral; Dubbelsidig; Grafikstöd; Belysning; Pekskärm; VESA-montering stöds; Övrigt
lt-LT: Prekybos parodų stendų ypatybės: Integruotas procesorius; Integruoti garsiakalbiai; Nešiojamas dėklas; Dvipusis; Grafikos palaikymas; Apšvietimas; Jutiklinis ekranas; VESA tvirtinimo palaikymas; Kita
de: Eigenschaften des Messedisplays: Integrierter Prozessor; Integrierte Lautsprecher; Transporttasche; Doppelseitig; Grafikunterstützung; Beleuchtung; Touchscreen; VESA-Montageunterstützung; Sonstiges
zh-TW: 展場背板特點: 內建處理器; 內建揚聲器; 行李箱; 雙面; 支援圖形; 照明; 觸控螢幕; 支援 VESA 安裝; 其他
nl: Kenmerken handelsbeursdisplay: Ingebouwde processor; Ingebouwde luidsprekers; Draagtas; Dubbelzijdig; Grafische ondersteuning; Verlichting; Touchscreen; VESA-montage ondersteuning; Andere
it: Funzionalità di visualizzazione della fiera: Processore integrato; Altoparlanti integrati; Valigetta; Doppi lavandini; Supporto grafico; Illuminazione; Touchscreen; Supporto per montaggio VESA; Altro
bg-BG: Характеристики на дисплей за търговски изложения: Вграден процесор; Вградени високоговорители; Калъф за пренасяне; Двустранен; Графична поддръжка; Осветление; Сензорен екран; VESA опора за монтаж; Други
nb: Varemessedisplayfunksjoner: Innebygd prosessor; Innebygde høyttalere; Bærevesker; Dobbelsidet; Grafikkstøtte; Lyssetting; Berøringsskjerm; VESA-monteringstøtte; Annet
en: Trade show display features: Built-in processor; Built-in speakers; Carrying case; Double sided; Graphics support; Lighting; Touchscreen; VESA mounting support; Other
ro-RO: Caracteristici standuri de prezentare: Procesor încorporat; Difuzoare încorporate; Geantă de transport; Cu două fețe; Suport grafic; Iluminat; Ecran tactil; Suport de montare VESA; Altele
zh-CN: 展会展览板特点: 内置处理器; 内置扬声器; 手提箱; 双面; 图形支持; 照明设备; 触摸屏; 支持安装 VESA; 其他
vi: Tính năng trưng bày triển lãm thương mại: Bộ xử lý tích hợp; Loa tích hợp; Hộp đựng; Hai mặt; Hỗ trợ đồ họa; Đèn chiếu sáng; Màn hình cảm ứng; Hỗ trợ gắn VESA; Khác
pl: Charakterystyka stoiska targowego: Wbudowany procesor; Wbudowane głośniki; Etui; Dwustronny; Obsługa grafiki; Oświetlenie; Ekran dotykowy; Wspornik montażowy VESA; Inne
hr-HR: Značajke izložbenog štanda: Ugrađeni procesor; Ugrađeni zvučnici; Torba za nošenje; Dvostrano; Grafička podrška; Rasvjeta; Zaslon osjetljiv na dodir; Nosač za montažu VESA; Ostalo
fr: Fonctionnalités d’affichage pour salon professionnel: Processeur intégré; Enceintes intégrées; Pochette de transport; Double face; Support graphique; Éclairage; Écran tactile; Support de montage VESA; Autre
cs: Vlastnosti výstavy: Vestavěný procesor; Vestavěné reproduktory; Přepravní kufřík; Oboustranné; Podporovaná grafika; Osvětlení; Dotyková obrazovka; Podpora montáže VESA; Jiné
sk-SK: Funkcie výstavného displeja: Vstavaný procesor; Vstavané reproduktory; Puzdro na prenášanie; Obojstranný; Podpora grafiky; Osvetlenie; Dotykový displej; Montážna podpora VESA; Iné
ja: 展示会のディスプレイ機能: 内蔵プロセッサー; 内蔵スピーカー; 持ち運び用ケース; 両面用; グラフィックサポート; 照明; タッチスクリーン; VESAマウント対応; その他
hu: Szakkiállítási kijelzők jellemzői: Beépített processzor; Beépített hangszórók; Hordtáska; Kétoldalas; Grafikai támogatás; Világítás; Érintőképernyő; VESA rögzítési támogatás; Egyéb
ko: 전시회 디스플레이 기능: 내장 프로세서; 내장 스피커; 휴대용 케이스; 양면; 그래픽 지원; 조명; 터치스크린; VESA 장착 지원; 기타
es: Características del expositor para ferias: Procesador incorporado; Altavoces incorporados; Estuche de transporte; Doble cara; Soporte gráfico; Iluminación; Pantalla táctil; Compatible con soporte VESA; Otros
tr: Fuar teşhir özellikleri: Dahili işlemci; Dahili hoparlörler; Taşıma çantası; Çift taraflı; Grafik desteği; Aydınlatma; Dokunmatik ekran; VESA montaj desteği; Diğer
sl-SI: Funkcije sejemskih zaslonov: Vgrajen procesor; Vgrajeni zvočniki; Torba za prenašanje; Dvostranski; Grafična podpora; Razsvetljava; Zaslon na dotik; Podpora za montažo VESA; Drugo
el: Χαρακτηριστικά προβολής εμπορικών εκθέσεων: Ενσωματωμένος επεξεργαστής; Ενσωματωμένα ηχεία; Θήκη μεταφοράς; Διπλής όψης; Υποστήριξη γραφικών; Φωτισμός; Οθόνη αφής; Υποστήριξη τοποθέτησης VESA; Άλλο
pt-BR: Recursos de exibição em feira de negócios: Processador integrado; Alto-falantes integrados; Maleta; Dupla face; Suporte gráfico; Iluminação; Tela sensível ao toque; Suporte de montagem VESA; Outro